# 求助陈版主

提问人：爱喝可乐的猫猫 时间：2012-12-03 11:02:03
陈老师：
请教您一个问题，母公司贷款后，拨付给全资子公司使用，利息费用由母公司承担。子公司账上是否需要按照财会函〔 2008 〕 60 号中规定，确认资本公积？这个文现在还适用吗？子公司一定要确认资本公积吗？

回答人：chenyiwei
应需要确认，相当于母公司以为子公司承担费用支出的方式，对子公司追加资本性投入。

提问人：sj2005240411 时间：2012-12-16 14:50:45
陈版主您好，我在编制现金流量表时有点困惑，对于公司将所收取的银行承兑汇票票（以下所称应收票据全部为银行承兑汇票）背书转让出去，抵付采购物资款或工程款时，是否还需在现金流量表中所映？背书转让出去的票据是否就意味着价值实现，应增加经营活动现金流入？ 按照现金流量表正表的编制方法：本期票据对应的营业收入+（应收票据期初—应收票据的期末）=本期票据产生的现金流，是否要将背书转让的票据扣除呢？

回答人：chenyiwei
票据本身不是现金及现金等价物，且票据的背书不涉及现金流，所以不在现金流量表中反映。在计算现金流量表正表中相关项目的金额时，需把票据结算导致的相关项目增减变动剔除。